【裁判字號】    99,交聲,969
【裁判日期】    990930
【裁判案由】    聲明異議
【裁判全文】
臺灣彰化地方法院交通事件裁定         99年度交聲字第969號
移
異 議 人 即
受 處 分 人  甲○○
上列異議人即受處分人因違反道路交通管理處罰條例案件，對於
交通部公路總局臺中區監理所彰化監理站民國99年9 月1 日所為
之處分（原處分案號：彰監四字第裁64—ZGB106206 號），聲明
異議，本院裁定如下：
    主  文
異議駁回。
    理  由
一、原處分意旨略以：異議人即受處分人甲○○所有車牌號碼A4
    ─1168號自用一般小客車（下稱系爭車輛），於民國（下同
    ）99年7月17日上午9時15分許，行經國道三號高速公路南向
    241.6公里處，因「汽車行駛高速公路速度超過規定最高速
    限（20公里以上未滿40公里）」之違規，為內政部警政署國
    道公路警察局第七警察隊名間分隊警員以公警局交字第ZGB1
    06206號舉發違反道路交通管理事件通知單依法舉發，並於
    99年9月1日以彰監四字第裁64─ZGB106206號裁決書，裁處
    罰鍰新臺幣（下同）3,500元，並記違規點數1點，於法應無
    不合等語。
二、聲明異議意旨略以：系爭車輛與其他車輛車距相近，若系爭
    車輛超速行駛，其他車輛皆應同為超速行駛，如此不符常理
    ；又原舉發通知單所附舉發照片車牌號碼無法辨識，經舉發
    單位第二次提供舉發照片（放大版）後，異議人對照二張照
    片上所顯示之相關資訊及數據，間距明顯不符，異議人懷疑
    照片經過篡改，爰依法聲明異議，請求撤銷原處分等語。
三、按汽車行駛於高速公路、快速公路或設站管制之道路，不遵
    使用限制、禁止、行車管制及管理事項之管制規則而有行車
    速度超過規定之最高速限之行為者，處汽車駕駛人3,000 元
    以上6,000 元以下罰鍰，並計違規點數1 點，道路交通管理
    處罰條例第33條第1 項第1 款、第63條第1 項第1 款分別定
    有明文。
四、經查：
  (一)異議人甲○○所有車牌號碼A4─1168號自用一般小客車，於
    99年7 月17日上午9 時15分許，行經國道三號高速公路南向
    241.6 公里處，為國道公路警察局第七警察隊名間分隊員警
    使用雷射測速照相儀器（即雷射測速槍）測得行車速度為每
    小時131 公里（速限110 公里），超速21公里，而製單逕行
    舉發，此有採證照片2 張、上開舉發通知單、內政部警政署
    國道公路警察局第七警察隊99年8 月24日公警七交字第0990
    771 291 號函、上開裁決書各1 紙在卷可憑。
  (二)系爭車輛超速行駛之違規事實，係經舉發員警以雷射測速照
    相儀器所測得，本院互核異議人提出之二張舉發照片，均於
    相片上方自左起依序顯示日期「07/17/2010」、時間「09：
    15：34」、執勤人員姓名「羅華中」、執行分隊「名間分隊
    」；下方自左起則依序顯示速限為「110Kmh」、行速為「13
    1Kmh」、測距「155.1 公尺」、地點「國道三號241.6 公里
    南向」、器號「UX017624」，內容記載完整、詳實、相符，
    且上開照片中車輛之車型相同，與其他車輛及物體之相對位
    置相符，再詳視照片中「十字絲」測速瞄準點與車體之相對
    位置，亦不因照片之大小而有所更易，實無任何線索可懷疑
    照片係經篡改，而有虛偽造假之處，另本院依職權調閱舉發
    照片之原始檔案，經勘驗光碟後，認上開舉發照片2 張與原
    始檔案相符，亦有光碟、檔案列印照片各1 張存卷足憑，是
    系爭車輛有超速違規之事實，應堪認定，尚不得在照片所載
    資訊及數據實質內容相同下，僅因形式上照片經放大後之排
    版方式有些微差距，而否認異議人上揭違規事實之存在。再
    者，警察舉發採證所憑之照相式雷射測速儀（器號：UX0176
     24 ），為經濟部標準檢驗局於99年6 月9 日檢驗合格，有
    效期限至100 年6 月30日止，且於99年度並無損壞、故障紀
    錄，此有內政部警政署國道公路警察局第七警察隊99年9 月
    27日公警七交字第0990706555號函及其附件經濟部標準檢驗
    局99年6 月10日編號MO0000000 號雷射測速儀檢定合格證書
    附卷足參，堪認本案舉發當時所使用之雷射測速儀，尚在檢
    驗合格之有效期間內，且處於正常可供使用之狀態，所測得
    之數據及拍得照片之準確性足堪信賴，應屬精確，誤測、誤
    判之可能性相當之低，應可肯認其測得超速違規並拍照之採
    證正確性。異議人僅空言抗辯照片有虛偽造假之處，卻無法
    提出任何資料以佐其說，當認異議人之懷疑乃想像上之懷疑
    ，而非合理之懷疑。另外，執勤警察乃依法執行職務之公務
    員，與異議人毫不相識，難認有何動機甘冒刑責僅為處罰異
    議人罰鍰。
  (三)異議人另辯稱：系爭車輛與其他車輛車距相近，若系爭車輛
    超速行駛，其他車輛皆應同為超速行駛，如此不符常理云云
    ；惟車輛間行駛之車距本因駕駛習慣、道路路況及行駛車道
    相同與否等因素有所不同，舉發照片所顯示者，僅係員警拍
    照採證瞬間之單一定格狀態，尚難依據系爭車輛與其他車輛
    之車距，驟認其他車輛同有超速行駛行為，退步言之，縱其
    他車輛亦有超速行為，亦屬他案應否裁罰之問題，與本案違
    規行為之成立無涉。
  (四)綜上所述，本件異議人於上開時、地，駕駛汽車行駛高速公
    路超過規定最高速限之情事，事證明確，警察舉發行為於法
    有據，原處分機關依道路交通管理處罰條例第33條第1 項第
    1 款規定，並參酌違反道路交通管理事件統一裁罰基準表，
    就異議人汽車行駛高速公路速度超過規定最高速限（20公里
    以上未滿40公里）部分裁處罰鍰3,500 元，並依同條例第63
    條第1 項第1 款，記違規點數1 點，於法有據。異議人之異
    議無理由，應予駁回。
五、據上論斷，應依道路交通管理處罰條例第87條第2項，道路
    交通案件處理辦法第19條，裁定如主文。
中    華    民    國    99    年    9     月    30    日
                         交通法庭     法  官  黃齡玉
以上正本證明與原本無異。
如不服本裁定，應於裁定送達後五日內向本院提出抗告狀(須附
繕本 )。
中    華    民    國    99    年    9     月    30    日
                                      書記官  林嘉賢

司法院資訊處製作；財團法人民間司法改革基金會備份。
